臺灣新竹地方法院刑事判決　　　　　　　　　　　　　　九十一年度自緝字第四號
　　自　訴　人　一順小客車租賃有限公司
　　法定代理人　丙○○
　　自訴代理人　甲○○
　　被　　　告　乙○○
右列被告因侵占案件，經自訴人提起自訴，本院判決如左：
    主      文
乙○○共同意圖為自己不法之所有，而侵占自己持有他人之物，累犯，處有期徒刑
月，如易科罰金，以佰元折算壹日。
    事      實
一、乙○○前因犯竊盜案件，經臺灣板橋地方法院以八十五年度易字第三六四三號判
    處有期徒刑六月，緩刑三年確定，嗣於緩刑期間前，又因違反麻醉藥品管理條例
    案件，經本院簡易庭於民國八十六年十一月十一日判處有期徒刑四月確定，因而
撤銷上述緩刑之宣告，於八十七年十二月二十九日執行完畢出監。猶不知警惕，
    於九十年四月二十五日，與成年人謝崴丞（原名謝釗銓；未據自訴）在新竹市○
    ○路二三一號，向一順小客車租賃有限公司（下稱一順公司）租用車牌號碼ＧＧ
    ─三三五０號營業小客車，以一日為一期，每日租金新臺幣（下同）一千五百元
    ，由乙○○出面訂立小客車租賃契約書，惟乙○○給付一期租金後，原應於同年
    四月二十六日晚上七時五十分許返還前開小客車予一順公司，因無資金，無法再
    繳納租金，竟與謝崴丞共同基於意圖為自己不法所有之犯意聯絡，自九十年四月
    二十七日起，即未再繳納上開車輛租金，而將該車侵占入己，做為代步之用，拒
    不返還上開車輛，嗣於九十年五月十九日始由一順公司職員甲○○至新竹縣竹東
    鎮○○路○段三七四號七樓之九住處之停車場將前開車輛開回。
二、案經一順公司負責人丙○○向本院提起自訴。
    理      由
一、訊據被告乙○○固不否認有於上揭時、地，向一順公司租用車牌號碼ＧＧ─三三
    五０號營業小客車，且自九十年四月二十七日起即未繳納租金之事實，惟矢口否
    認有何侵占犯行，辯稱：車子是我和謝崴丞（即謝釗銓）去承租的，我在去年五
    月十九日即將上開車輛返還予一順公司，我和謝崴丞開了三天以後，我就叫謝崴
    丞把車子開回一順公司，結果謝崴丞卻沒有開回去。之所以會開三天是因為謝崴
    丞叫我續租，而我也有打電話去一順公司，且我和謝崴丞因為沒有錢，於是就互
    相推卸責任，我叫他把車開回去，他又叫我把車開回去云云。經查，右揭犯罪事
    實，業據自訴代理人甲○○於本院審理時指訴綦詳，並有小客車租賃契約書、存
    證信函、駕駛執照影本等件在卷可稽；被告雖以前開情詞置辯，惟證人謝崴丞於
    本院九十年十月十八日訊問時到庭證述：「九十年四月二十五日被告向我借一千
    八百元去租車牌號碼ＧＧ─三三五０號之車子，要出去玩，當天晚上到新竹縣竹
    東鎮找朋友，過了二、三天，車子又開到臺北長庚找朋友，我也搭租來的車子，
    ：：，過了四、五天車子還是我們二人在用。乙○○說他身上沒有錢，怕會出事
    情，要跟朋友借錢，但越拖越久，超過二十天我們二人又將車子開到彰化，我叫
    乙○○開回去，他就推給我叫我把車子開回去。」、「（問：要租車前是否與乙
    ○○談好車子要一起用？）答：是的。租好車都是一起用。七天以後借到錢，我
    們說要一人一半，他說他沒錢要把責任推給我。車行要本人牽回去，我牽回去也
    沒有用。到彰化後車子是我開的，我那時沒有錢，就沒有開回車行。」等情綦詳
    ，又證人謝崴丞證稱叫被告打電話給租車行說要續租二天，被告乙○○則推說謝
    崴丞車子有用三天，是謝崴丞打電話給租車行說要續租二天云云，然據自訴人代
    理人甲○○於本院審理時陳明：依公司的規定，客人若要電話續租，只能續租一
    天，並且必須至公司付清租車的錢，才可以續租等語在卷，而被告與證人謝崴丞
    既均稱車子係二人在使用，二人又無資力支付租金，理應儘速將車返還自訴人，
    租金始不至於無限期增加，復據證人丁○○即謝崴丞之女友證述前開租來之營業
    小客車乃被告與證人謝崴丞在使用，參諸被告與證人謝崴丞之所述，前開租來之
    小客車乃被告與謝崴丞在使用，二人互相推卸責任，且被告亦自承僅支付一天租
    金後即未繳納租金，係因無錢繳納，故而未返還上開車輛云云，又自訴人代理人
    甲○○亦陳稱在九十年五月十九日找到車子，是被告將車子牽回，並把車子停在
    家中的停車場，被告之母親打電話給我，叫我把車子牽回公司等語，益徵被告與
    謝崴丞均無自行返還前開租用車輛之意思，被告前開未為侵占犯行之所辯，即不
    足採信。再觀諸被告於本院審理中經合法傳喚、拘提，時而到庭，時而未到庭，
    經本院發佈通緝，嗣分別於九十一年二月四日、同年九月十八日為新竹市警察局
    第一分局、新竹市警察局第二分局警員緝獲到案，是其於欠繳租金數月後，又逃
    匿不知蹤影，其具有不法所有之意圖犯意甚明，本案事證明確，被告犯行，應堪
    認定。
二、核被告乙○○所為，係犯刑法第三百三十五條第一項之侵占罪。被告乙○○與謝
    崴丞間有犯意之聯絡，行為之分擔，均為共同正犯。被告前因犯竊盜案件，經臺
    灣板橋地方法院號判處有期徒刑六月，緩刑三年確定，嗣於緩刑期間前，又因違
    反麻醉藥品管理條例案件，經本院簡易庭判處有期徒刑四月確定，因而撤銷上述
    緩刑之宣告，於八十七年十二月二十九日執行完畢出監，有臺灣高等法院被告全
    國前案紀錄表一份在卷可稽，其前受有期徒刑執行完畢，於五年以內再犯本件有
    期徒刑以上之罪，為累犯，應依刑法第四十七條之規定，加重其刑。爰審酌被告
    之智識程度、犯罪動機係無錢繳納租金後萌生犯意、犯罪手段、情節，上開車輛
    雖已返還自訴人，惟仍未償還積欠租金及其犯罪後猶飾詞否認等一切情狀，量處
    如主文所示之刑，並諭知易科罰金之折算標準。
據上論斷，應依刑事訴訟法第三百四十三條、第二百九十九條第一項前段，刑法第二
十八條、第三百三十五條第一項、第四十七條、第四十一條第一項前段，罰金罰鍰提
高標準條例第一條前段、第二條，判決如主文。
中      華      民      國    九十一    年      十      月     十一     日
                                      臺灣新竹地方法院刑事第一庭
                                          法  官  林  秋  宜
右正本證明與原本無異。
如不服本判決，應於判決送達後十日內向本院提出上訴狀（應附繕本），上訴於臺灣
高等法院。
                                          書記官  鄒  茂  瑜
中      華      民      國    九十一    年      十      月     十一     日
附錄論罪科刑法條：
刑法第三百三十五條第一項：
意圖為自己或第三人不法之所有，而侵占自己持有他人之物者，處五年以下有期徒刑
、拘役或科或併科一千元以下罰金。
